【裁判字號】    95,上訴,1697
【裁判日期】    951130
【裁判案由】    搶奪等
【裁判全文】
臺灣高等法院高雄分院刑事判決        95年度上訴字第1697號
    上  訴  人  臺灣高雄地方法院檢察署檢察官
    被      告  甲○○
    選任辯護人  劉啟輝  律師
上列上訴人因被告違反毒品危害防制條例案件，不服臺灣高雄地
方法院94年度訴字第1968號中華民國95年6 月21日第一審判決（
起訴案號：臺灣高雄地方法院檢察署94年度偵字第2502號，及移
送併辦：93年度偵字第24857 號、94年度偵字第16510 號），提
起上訴，本院判決如下：
    主  文
上訴駁回。
    事  實
一、甲○○明知某不詳姓名之成年男子，於94年1 月間某日，在
    高雄市○○○路「EZ PUB」店內，向其兜售如附表編號1所
    示之錠劑10顆，均係屬政府明令公告查禁之第二級毒品MDMA
    錠劑，竟基於持有第二級毒品之犯意，當場以每顆新台幣（
    下同）300 元之價格，予以購買而持有之。嗣於94年1 月20
    日8 時20分許，為警持搜索票，在其位於高雄市苓雅區○○
    ○路150 號4 樓之5 住處查獲，並扣得如附表編號1 所示含
    MDMA成分之錠劑10顆及編號2至12之物品。
二、案經高雄市政府警察局、高雄市政府警察局左營分局移送臺
    灣高雄地方法院檢察署檢察官偵查起訴及移送併辦。
    理  由
甲、程序方面：
一、被告甲○○之辯護人以警方於94年1 月20日，持原審法院核
    發94年度聲搜字第219 號之搜索票進行搜索時，因搜索票記
    載受搜索人為「莊亞婷」，搜索處所則記載「高雄市苓雅區
    ○○○路150 號4 樓之5 （搜索住所另有戶長，故現於犯罪
    行為人之使用範圍）」，而被告與莊亞婷分別居住於高雄市
    苓雅區○○○路150 號4 樓之5 之不同房間，警方不顧搜索
    票記載範圍之限制，對被告之房間為搜索，係屬違法搜索為
    由，主張警方因該違法搜索而取得如附表2 所示之物品、被
    告自白及相關證人之證述，均無證據能力。惟查，警方係因
    情資顯示莊亞婷涉犯販賣毒品嫌疑，而向原審法院聲請對莊
    亞婷居住地點核發搜索票，而當日警方持搜索票至高雄市苓
    雅區○○○路150 號4 樓之5 ，欲進行搜索時，僅知莊亞婷
    係居住於高雄市苓雅區○○○路150 號4 樓之5 ，惟尚無法
    確認莊亞婷就該址區分所有建築物之實際居住、使用範圍，
    係因被告自房間窗戶將附表編號4 、8 、12所示之K 他命粉
    末、電子秤、錠劑扔出，警方因而合理懷疑實際上為被告居
    住之房間可能亦係供莊亞婷販毒使用，而一併予以搜索等情
    ，業據證人即當日執行搜索員警到庭證述明確（見原審卷(二)
    第38至39頁），核與被告於警詢供稱：「丟棄於建民路上之
    毒品與電子秤也是我丟棄的。」、「（你為何要將毒品及電
    子秤丟棄？）因為我怕被警方查到。」等語相符（見警卷編
    號【A 】卷第6 頁），堪予認定。由於原審法院核發94年度
    聲搜字第219 號搜索票，固然附記「搜索住所，另有戶長，
    故限於犯罪行為人之使用範圍」等字樣，有搜索票1 張在卷
    可參（見同上警卷第44頁），惟其目的無非在於避免與莊亞
    婷同居住一處之其他不知情第三人，因莊亞婷個人從事販毒
    之行為，而與莊亞婷一同遭受警方之搜索，由於實際之搜索
    地點，是否係屬莊亞婷之使用、支配範圍，應由執行機關依
    執行搜索當時之情況，綜合加以判定。警方既因情資顯示莊
    亞婷從事販賣毒品之犯罪行為，且係以高雄市苓雅區○○○
    路150 號4 樓之5 為其根據地，則被告自其房間扔出第三級
    毒品K 他命，以及與販賣毒品通常有關之電子秤器具，警方
    因而懷疑被告之房間亦可能係供莊亞婷使用，自具有合理之
    基礎，則警方搜索被告之房間，自屬合法之搜索，不因事後
    查證結果顯示被告與莊亞婷係各自從事販賣毒品之行為，被
    告之房間並未曾供莊亞婷販賣毒品之用，而異其結論，故被
    告之辯護人主張本件係屬違法搜索，及因此取得之被告自白
    、扣押物品及相關證人之證述，均無證據能力乙節，尚無可
    採。
二、被告及其辯護人對於證人莊亞婷、朱均鎔於警詢所為之陳述
    ，於本院言詞辯論終結前，均未聲明異議，依法自應視為被
    告同意上開證人於警詢所為之陳述，得作為證據，本院審酌
    上開證人於警詢所為之陳述，均非出於警員之誘導或強迫，
    本院因認上開證人於警詢所為陳述作成時之狀況，認為適當
    ，依刑事訴訟法第159 條之5 第1 項之規定，為傳聞法則之
    例外，應有證據能力。
乙、實體方面：
一、訊據被告甲○○對於上揭時、地持有附表編號1 之第二級毒
    品MDMA10顆之事實坦承不諱，且查：
（一）被告於原審審理時供稱：「（為何持有MDMA？）我買來要
      施用，但還沒有施用。」、「（你買過幾次MDMA ？） 一
      次。」、「（買多少？）買10顆。」、「在何處向人購買
      ？）在三多路EZ PUB，向姓名不詳之成年男子購買的，他
      賣我1 顆300 元。」、「（扣案MDMA10顆你是何時購買的
      ？）查獲前的2.3 個禮拜）。」等語（見原審卷(二)第197
      頁至第198 頁、第202 頁）。
（二）被告於93年12月6 日及94年1 月20日，先後2 次為警查獲
      時所採尿液檢體，經鑑驗呈現甲基安非他命陰性反應，有
      高雄醫學大學附設中和紀念醫院93年12月20日濫用藥物尿
      液檢驗報告暨尿液採證代碼對照表（代號：C303號）、高
      雄醫學大學附設中和紀念醫院94年2 月21日濫用藥物尿液
      檢驗報告暨高雄市政府警察局刑警大隊偵三隊八分隊偵辦
      毒品案尿液採証代碼對照表（代號：L8-9401 號）各1 份
      附卷可查（見93年度偵字第24857 號偵查卷第12頁至第13
      頁、警卷編號【A 】卷第60頁至第61頁）。
（三）扣案如附表編號1 所示之錠劑10顆，經送高雄醫學大學附
      設中和紀念醫院鑑定結果，確含第二級毒品MDMA無誤，有
      該醫院95年5 月17日（報告編號：第0000-000號、第0000
      -000號）檢驗報告2 紙在卷可憑（見94年度偵字第2502號
      偵查卷第76至77頁），堪認被告關於購買如附表所示之MD
      MA錠劑10顆，係準備供其施用，尚未及施用即為警查獲部
      分之自白，確與事實相符，自足為論罪科刑之依據。
二、被告甲○○矢口否認有販賣第二級毒品MDMA之犯行，辯稱：
    我僅買過一次MDMA10顆，還沒施用就被查獲，我並沒有販賣
    MDMA，至於扣案帳冊是記載人家欠我K 他命的錢，電子秤是
    販賣K 他命秤重量用的，分裝袋則是分裝K 他命的等語。經
    查：
（一）被告雖於94年1 月20日警詢及翌日偵訊中，坦承自93年6
      月間起，用0000000000、0000000000號行動電話為聯絡方
      式，在高雄市○○區○○路關帝廟附近，以每顆500 元之
      價格，販售與朋友及朋友介紹之不特定人等情，然被告嗣
      經檢察官於94年1 月21日聲請羈押，且羈押數日後於94年
      2 月1 日第三次警詢筆錄時即翻供否認販賣第二級毒品MD
      MA等語（見警卷(七)第17頁），且於原審聲請延長羈押時亦
      否認有販賣第二級毒品MDMA等語（見原審94年度偵聲字第
      138 號卷第4 頁）。
（二）證人朱均鎔於警訊時證稱：「我是於93年9 、10月左右，
      我有打0000000000號行動電話向甲○○購買毒品K 他命。
      」、「沒有成交，因為價錢談不攏（我是嫌甲○○賣太貴
      了）。」等語，其又於警訊時證稱：「因為甲○○在網路
      線上遊戲，甲○○有告訴我他在販賣K 他命及搖頭丸，我
      知道甲○○有販賣毒品大約2 年多了。」等語，另於偵查
      中結證稱：「我向甲○○購買K （即K 他命）或E （即搖
      頭丸），當時我是幫別人買的，張說K 他命要600 元，但
      別的地方只賣400 元，別人說太貴了，所以我沒有買下。
      」、「因為我們以前就認識了，他在販賣K 及E 已有2年
      多了，販賣地點我不清楚，我們都是以電話聯絡。」等語
      （見94年偵字第2501號卷第29頁），可見證人朱均鎔僅係
      聽聞被告甲○○有販賣搖頭丸之訊息，並未曾就買賣MDMA
      一事向被告詢價，因此依據證人朱均鎔於警訊及偵查中上
      開證詞，僅足以證明被告販賣第三級毒品K 他命未遂，至
      於第二級毒品MDMA部分，並未詢價，故無販賣第二級毒品
      MDMA既遂或未遂之問題甚明，因此證人朱均鎔上開證詞無
      法證明被告有販賣第二級毒品MDMA之犯行。
（三）扣案如附表編號11所示之帳冊1 本，被告固坦承為其所有
      ，並於警詢及偵查中供稱：該帳冊記載其販賣毒品後，購
      買毒品者積欠之金額等語，然經原審提示扣案之帳冊供被
      告辨認，被告則否認該帳冊記載有販賣第三級毒品相關事
      宜，陳稱：上面記載之姓名，均無關於販賣毒品之對象，
      有些係其家裡賭博記載之帳目等語（見原審卷(二)第202 頁
      ），因扣案之帳冊1 本僅第1 頁有記載「牙頭：11400 」
      、「禮謙：4200」、「宏ㄚ：2400」、「魯蛋：11000 、
      4300」、「建成：1600」、「順仔：9400、3500」、「雞
      角：6800」、「坦克：1400」、「十宰：3100」、「螺德
      ：600 」、「香檳：2000」、「小隻：9900」、「小胖：
      1200」、「阿寶：600 」、「國偉：1600」等字樣，其餘
      均屬空白，該而第1 頁之記載，雖顯示係被告用以紀錄金
      錢往來帳目之用，惟被告既已辯稱該帳冊係記載其家人與
      他人賭博往來之金錢紀錄，而該帳冊並未記載被告販賣第
      二級毒品或第三級毒品所得之對象與價錢，亦未記載其與
      朱均鎔販賣毒品往來之金額，本院自無從認定該扣案之帳
      冊為被告販賣第二級毒品MDMA之證據。
（四）扣案之電子秤及行動電話，原判決已認定為被告販賣第三
      級毒品K 他命之犯罪工具，且為被告所坦承，何況第二級
      毒品MDMA販賣時係以1 顆多少錢來販賣，並不需以電子秤
      來秤重，故扣案之電子秤及行動電話並不得作為被告有販
      賣第二級毒品MDMA之證據。
（五）綜上所述，足見被告所辯未販賣第二級毒品MDMA等語，尚
      足採信。此外，又查無其他積極證據足證被告販賣第二級
      毒品MDMA之犯行，被告應僅單純持有第二級毒品MDMA。本
      件事證明確，被告持有第二級毒品MDMA犯行，堪以認定。
三、按MDMA係毒品危害防制條例第2 條第2 項第2 款所列之第二
    級毒品。被告甲○○持有如附表編號1 所示之MDMA錠劑10顆
    ，核被告所為，係犯毒品危害防制條例第11條第2 項之持有
    第二級毒品罪，公訴意旨雖認被告此部分係涉犯毒品危害防
    制條例第4 條第2 項之販賣第二級毒品罪嫌，並以被告於警
    詢及偵查中之自白為其依據，惟被告事後否認販賣第二級毒
    品之行為，而被告於警詢及偵查中就其販賣第二級毒品之對
    象、時間、地點，復未有具體之說明，而查扣如附表編號1
    所示之錠劑10顆，數量不多，堪認被告供稱：係預備供其施
    用等語，非無可採，本院因認公訴意旨認被告販賣第二級毒
    品MDMA部分，容有誤會，惟其持有第二級毒品MDMA之基本社
    會事實同一，本院自得依法變更起訴法條後加以審判。
四、原判決就被告甲○○持有第二級毒品MDMA部分，以被告甲○
    ○罪證明確，因予適用毒品危害防制條例第11條第2 項、第
    18條第1 項前段，刑法第11條之規定，並審酌被告對其持有
    第二級毒品之行為，坦承不諱，態度良好，持有第二級毒品
    尚未及施用，自戕其身，堪認尚具悔意等一切情狀，量處有
    期徒刑3 月，並敘明扣押之如附表編號1 所示之錠劑10顆，
    業經鑑驗含有第二級毒品MDMA成分，已如前述，應依毒品危
    害防制條例第18條第1 項規定，不論屬於犯人與否，均併予
    宣告沒收銷燬之，至於送鑑耗損之MDMA成分，既已滅失，自
    無庸再予宣告沒收銷燬之必要。其認事用法核無違誤，所處
    之刑亦屬允當。公訴人上訴意旨，仍執前詞，指摘原判決該
    部分不當，為無理由，應予駁回。
五、被告甲○○販賣第三級毒品K 他命部分，已經原審判處有期
    徒刑3 年確定，因此與其販賣第三級毒品K 他命有關之扣案
    物品（如附表編號2 至12），亦經原判決於判決書內交代甚
    詳，本判決不再對此重複敘明。
據上論斷，應依刑事訴訟法第368條，判決如主文。
本案經檢察官陳建年到庭執行職務。
中    華    民    國    95    年    11    月    30    日
`                  刑事第二庭    審判長法  官  林正雄
                                      法  官  陳啟造
                                      法  官  黃壽燕
以上正本證明與原本無異。
被告不得上訴。
檢察官如不服本判決應於收受本判決後10日內向本院提出上訴書
狀，其未敘述上訴理由者，並得於提起上訴後10日內向本院補提
理由書狀（均須按他造當事人之人數附繕本）「切勿逕送上級法
院」。
中    華    民    國    95    年    11    月    30    日
                                      書記官  王婉蓉
附錄本判決論罪科刑法條全文：
毒品危害防制條例第11條
  持有第一級毒品者，處3 年以下有期徒刑、拘役或新臺幣5 萬
  元以下罰金。
  持有第二級毒品者，處2 年以下有期徒刑、拘役或新臺幣3 萬
  元以下罰金。
  持有專供製造或施用第一、二級毒品之器具者，處1 年以下有
  期徒刑、拘役或新臺幣1 萬元以下罰金。
  持有毒品達一定數量者，加重其刑至二分之一，其標準由行政
  院定之。
  附表：警方於94年1 月20日8 時20分許，持搜索票，在位於高
        雄市苓雅區○○○路150 號4 樓之5 查獲扣得之物品
┌───┬─────────┬────────┬───────────┐
│編號  │  扣案物品名稱    │    數    量    │    備        註      │
├───┼─────────┼────────┼───────────┤
│1     │錠劑              │10顆            │經高雄醫學大學附設中和│
│      │                  │                │紀念醫院檢驗，均含第二│
│      │                  │                │級毒品MDMA及第三級毒品│
│      │                  │                │K 他命成分。（見94年度│
│      │                  │                │偵字第2502號偵查卷第76│
│      │                  │                │至77頁）              │
├───┼─────────┼────────┼───────────┤
│2     │K他命             │13小包          │經高雄醫學大學附設中和│
├───┼─────────┼────────┤紀念醫院檢驗，均含第三│
│3     │K他命             │1大包           │級毒品K 他命成分，驗前│
├───┼─────────┼────────┤毛重103.2 公克，驗後毛│
│4     │K他命             │10小包（丟棄於1 │重103.1 公克。（見94年│
│      │                  │樓後門地上）    │度偵字第2502號偵查卷第│
│      │                  │                │78頁）                │
├───┼─────────┼────────┼───────────┤
│5     │白色藥丸（含不屬管│61顆            │甲○○所有，用以增加K │
│      │制藥品成分        │                │他命重量，而為供犯販第│
│      │Acetaminophen）   │                │三級毒品所用之物。    │
├───┼─────────┼────────┼───────────┤
│6     │NOKIA 廠牌手機（門│1 支            │甲○○所有供販賣第三級│
│      │號：0000000000號）│                │毒品所用。            │
├───┼─────────┼────────┼───────────┤
│7     │三星廠牌手機（門號│1 支            │甲○○所有供販賣第三級│
│      │：0000000000號）  │                │毒品所用。            │
├───┼─────────┼────────┼───────────┤
│8     │電子秤            │1 台（丟棄於1 樓│甲○○所有供販賣第三級│
│      │                  │後門地上）      │毒品所用。            │
├───┼─────────┼────────┼───────────┤
│9     │分裝袋            │1 大包          │甲○○所有供販賣第三級│
│      │                  │                │毒品所用。            │
├───┼─────────┼────────┼───────────┤
│10    │現金新臺幣30,000元│伍佰元鈔40張、壹│其中關於14,500元部分，│
│      │                  │佰元鈔100 張    │係甲○○販賣第三級毒品│
│      │                  │                │所得。                │
├───┼─────────┼────────┼───────────┤
│11    │帳冊              │1本             │無證據證明與甲○○販賣│
├───┼─────────┼────────┤第三級毒品或持有第二級│
│12    │含第四級毒品      │13.5顆（丟棄於1 │毒品之犯行，具有直接之│
│      │Nimetazepam 成分之│樓後門地上）。  │關連性。              │
│      │錠劑（俗稱一粒眠）│                │                      │
└───┴─────────┴────────┴───────────┘


司法院資訊處製作；財團法人民間司法改革基金會備份。
